---
title: ".hi-grey[原住民族資料分析線上訓練工作坊：R的基礎與應用]"
subtitle: ".smallest.hi-slate[第三週]"
author:
  - .hi-slate[Kacing 廖彥傑]
  - .smallest[英國艾賽克斯大學博士候選人]

#date: "`r format(Sys.time(), '%d %B %Y')`"
output:
  xaringan::moon_reader:
    css: ['default', 'metropolis', 'metropolis-fonts', 'my-css.css']     
    lib_dir: libs
    includes:
      after_body: insert-logo.html
    nature:
      highlightStyle: github
      highlightLines: true
      countIncrementalSlides: true
---
exclude: true


```{r, include = F}
# template refers to:@edrubin
if (!require("pacman")) install.packages("pacman")
library(pacman)
p_load(
  kableExtra, snakecase, janitor, huxtable, pagedown,                                                  # Formatting 
  ggplot2, ggthemes, ggeffects, ggridges, igraph, network, ggpubr, ggformula, gridExtra, RColorBrewer, # Visualization
  tidyverse, lubridate, stringr, dplyr, purrr, tibble, tidyr, lubridate, knitr,                        # General tidyverse toolkit 
  readxl,reshape2, 
  parallel, future, furrr, future.apply, doParallel,                                                   # Paralleling
  emIRT, MCMCpack, wnominate, pscl, rgenoud, basicspace,                                               # Measurement Scaling   
  devtools, reticulate, usethis                                                                        # programming
)
p_load_gh("kosukeimai/emIRT", # for scaling from Github
          "tzuliu/ooc",
          "cran/oc",
          "uniofessex/asmcjr",
          "wmay/dwnominate", dependencies = TRUE)
# Define colors
red_pink   = "#e64173"
turquoise  = "#20B2AA"
orange     = "#FFA500"
red        = "#fb6107"
blue       = "#3b3b9a"
green      = "#8bb174"
grey_light = "grey70"
grey_mid   = "grey50"
grey_dark  = "grey20"
purple     = "#6A5ACD"
brown      = "#9b684d"
black      = "#000000"
magenta_red = "#9b4d80"
magenta_green = "#4d9b68"
red_green = "#9b4d59"
blue_green = "#4d599b"
magenta_yellow = "#9b8f4d"
# Knitr options
opts_chunk$set(
  comment = "#>",
  fig.align = "center",
  fig.height = 7,
  fig.width = 10.5,
  warning = F,
  message = F
)
opts_chunk$set(dev = "svg")
options(device = function(file, width, height) {
  svg(tempfile(), width = width, height = height)
})
options(knitr.table.format = "html")
# pagedown::chrome_print("", verbose = FALSE)
```

---
layout: true
# 數據處理
---
name:
&nbsp;

- 使用readr進行數據導入

--

- 使用 dplyr 處理關係資料

--

- 使用 forcats 處理因子 （下周）

--

- 使用 lubridate 處理日期和時間 （下周）

---
layout: true
# 使用readr數據導入
---
name:

導入tidyverse

--

```{r}
library(tidyverse)
```

--

- `read_csv()` 導入逗號分隔文件

--

- `read_tsv()` 導入制表符分隔文件

--

- `read_delim()` 讀取使用任意分隔符的文件

--

導入資料

```{r}
taitung_county <- read_csv("data/taitung_county.csv")
```

--

存入資料

```{r}
write_csv(taitung_county, "taitung_county_2.csv")
```

---
&nbsp;

讀取特定列，如`議員`, `年`,與 `性別` 
```{r}
select_columns <- read_csv("data/taitung_county.csv",
                           col_select = c("議員", "年", "性別"),
                           show_col_types = FALSE)
```

--

看前五筆
```{r}
head(select_columns, n = 5)
```


---
layout: true
# 使用 dplyr 處理關係資料
---
name:

&nbsp;

- `%>%` 

--

- 合併連結 (Mutating Joins)

--

- 篩選
 
--

- 集合

---


讀取資料
```{r}
library(tidyverse)
taitung_county <- read_csv("data/taitung_county.csv",
                           show_col_types = FALSE)
```

--

鍵 Key
```{r}
taitung_county %>%
  count(議員) %>%
  filter(n > 10) %>%
  head(n=5)
```

---

算出哪個年補助款
```{r}
library(tidyverse)
taitung_county %>%
  rename(menber = 議員,
         money = `建議金額(單位：千元)`,
         year = 年,
         district = `選區(95-100年)`) %>%
  group_by(year) %>%
  mutate(sum_money = sum(money)) %>%
  dplyr::select(year, sum_money) %>%
  dplyr::distinct(year, .keep_all = TRUE) 
```

---

算出每一個議員拿的錢
```{r}
library(tidyverse)
member <- taitung_county %>%
  rename(menber = 議員,
         money = `建議金額(單位：千元)`,
         year = 年,
         district = `選區(95-100年)`) %>%
  group_by(menber) %>%
  mutate(sum_money = sum(money)) %>%
  dplyr::select(menber, sum_money) %>%
  dplyr::distinct(menber, .keep_all = TRUE)  
```

---

基本視覺化：長條圖
```{r fig.height=3, fig.width=4}
member %>%
  ggplot(aes(x= reorder(menber, sum_money), y=sum_money)) + 
  geom_bar(stat = "identity") +
  theme(text = element_text(family = "STHeiti")) +
  theme(axis.text.x = element_text(angle = 90, vjust = 0.5, hjust=1)) +
  coord_flip() +
  xlab("XXXXXX") +
  ylab("YYYYYY")
```

---
layout: true
# 實作：2019 年文官調查資料
---
name:

&nbsp;

- [文官網路調查資料(合併 2019 年新加樣本與 2018 年追蹤樣本) 中文編碼簿](https://raw.githack.com/davidycliao/indigenous-data-scientists/main/Week-03/data/TIGCR-TGBS2019/Chinese/Panel%20and%20new%20samples/TIGCR-TGBS2019_CH_Questionnaire.pdf)

--

- 資料連結
